最高法院刑事裁定　　　　　　　　　　111年度台抗字第806號
抗　告　人　楊竣翔




上列抗告人因違反組織犯罪防制條例等罪案件，不服臺灣高等法
院中華民國111年4月26日駁回其聲明異議之裁定（111 年度聲字
第206號），提起抗告，本院裁定如下：
    主  文
抗告駁回。
    理  由
一、本件原裁定以抗告人楊竣翔於原審聲明異議意旨略稱：伊因
    違反組織犯罪防制條例等罪案件，經原審法院以108 年度原
    上訴字第114號、108年度上訴字第3307號判決判處應執行有
    期徒刑5年4月，並諭知應於刑之執行前，令入勞動場所強制
    工作3年，於民國109年3 月27日確定。嗣經檢察官指揮於同
    年4 月29日入法務部矯正署泰源技能訓練所執行強制工作，
    至司法院於110年12月10日公布釋字第812號解釋，宣告 106
    年4月19日修正公布之組織犯罪防制條例第3條第3 項關於強
    制工作之規定（下稱系爭規定）自同日起失其效力，抗告人
    上開強制工作應免予繼續執行。臺灣新竹地方檢察署檢察官
    乃註銷原執行指揮書，改依109年度執字第2041號之2執行指
    揮書執行上開有期徒刑5年4月部分，並註明刑期起算日期為
    110 年12月10日，伊上開應執行之刑期經依法折抵羈押日數
    及留置期間以後，其執行期滿日為115年4月4 日等情，惟並
    未同時就伊自109年4月29日起至110年12月9日止執行強制工
    作期間之日數，併予折抵有期徒刑刑期，自有可議，爰依法
    聲明異議云云。惟司法院釋字第812 號解釋固宣告系爭規定
    違反憲法比例原則及憲法明顯區隔原則之要求，與憲法第 8
    條保障人身自由之意旨不符，應自解釋公布之日即110 年12
    月10日失其效力。且諭知自本解釋公布之日起，確定終局裁
    判所宣告之強制工作，尚未執行或執行未完畢者，應免予執
    行；受處分人應另執行徒刑者，自本解釋公布之日起至檢察
    官指揮執行徒刑之日止，其在原勞動場所等候執行徒刑之期
    間，應算入執行徒刑之期間等旨。但依其理由書之說明，原
    確定判決關於強制工作之宣告，係依據當時有效之法律所為
    ，自屬合法有效；檢察官據以指揮執行，並無違法或不當。
    從而，抗告人先前已執行完畢之強制工作，自無從折抵有期
    徒刑之刑期，乃駁回抗告人之聲明異議，經核於法並無不合
    。
二、本件抗告人抗告意旨置原裁定已敘明之理由於不顧，徒憑己
    見，猶執相同於聲明異議之事由，指摘原裁定不當，其抗告
    為無理由，應予駁回。
據上論結，應依刑事訴訟法第412條，裁定如主文。
中    華    民    國   111    年    7     月    7     日
                  刑事第一庭審判長法  官  郭  毓  洲  
                                  法  官  林  靜  芬  
                                  法  官  蔡  憲  德  
                                  法  官  宋  松  璟  
                                  法  官  林  英  志  
本件正本證明與原本無異
                                  書記官
中    華    民    國   111    年    7     月    11    日